臺灣苗栗地方法院刑事判決　　　　　　　 93年度訴字第476號
公　訴　人　臺灣苗栗地方法院檢察署檢察官
被　　　告　甲○○
　　　　　　　　　　（另案於臺灣苗栗看守所羈押中）
上列被告因違反毒品危害防制條例案件，經檢察官提起公訴（臺
灣苗栗地方法院檢察署93 年 度毒偵字第769 號）及移送併案審
理（臺灣苗栗地方法院檢察署94年度毒偵字第28、202 、654 號
、臺灣新竹地方法院檢察署94年度毒偵字第1267號），本院依簡
式審判程序，判決如下：
    主  文
甲○○連續施用第一級毒品，累犯，處有期徒刑壹年；扣案之第
一級海洛因伍包，其中貳包合計淨重壹點玖陸公克（空包裝重零
點柒捌公克，純質淨重壹點參玖公克）、壹包淨重零點壹捌公克
（空包裝重零點壹柒公克）、壹包淨重零點零貳公克（空包裝重
零點貳參公克）、壹包淨重零點壹貳公克（空包裝重零點貳貳公
克）均沒收銷燬之，包裝袋壹個、分裝袋拾個、分裝杓壹支、注
射針筒肆支均沒收；又連續施用第二級毒品，累犯，處有期徒刑
玖月；扣案之安非他命伍包，其中肆包合計含袋重貳點肆公克、
壹包含袋重零點玖公克均沒收銷燬之，吸食器壹組沒收。應執行
有期徒刑壹年捌月；扣案之第一級海洛因伍包，其中貳包合計淨
重壹點玖陸公克（空包裝重零點柒捌公克，純質淨重壹點參玖公
克）、壹包淨重零點壹捌公克（空包裝重零點壹柒公克）、壹包
淨重零點零貳公克（空包裝重零點貳參公克）、壹包淨重零點壹
貳公克（空包裝重零點貳參公克）、壹包淨重零點壹貳公克（空
包裝重零點貳貳公克）及安非他命伍包，其中肆包合計含袋重貳
點肆公克、壹包含袋重零點玖公克均沒收銷燬之，包裝袋壹個、
分裝袋拾個、分裝杓壹支、注射針筒肆支、吸食器壹組均沒收。
    事  實
一、甲○○前於民國91年間因竊盜案件，經本院判處有期徒刑10
    月確定，甫於92年2 月25日執行完畢。另因施用毒品案件，
    經送觀察、勒戒後，認無繼續施用毒品傾向，經臺灣苗栗地
    方法院檢察署檢察官，以89年度毒偵緝字第162 號為不起訴
    處分確定。又因施用毒品案件，經送觀察、勒戒後，認有繼
    續施用毒品傾向，經送強制戒治，於90年7 月27日戒治期滿
    而執行完畢；刑事部分經本院以89年度苗簡字第483 號判處
    有期徒刑6 月確定。
二、詎甲○○仍不知悔改，於前述強制戒治執行完畢釋放後之5
    年內，復分別基於施用第1 級毒品海洛因、第2 級毒品安非
    他命之概括犯意，自92年4 月底某日起至94年6 月19日晚上
    10時許止，在其位於苗栗縣頭份鎮○○○路173 巷36弄5 號
    之住處，以摻在香煙吸食及注射之方式，約一星期1 次之頻
    率，連續施用第1 級毒品海洛因多次；另於上述時、地，以
    將安非他命置於吸食器燒烤之方式，約半個月1 次之頻率，
    連續施用第2 級毒品安非他命多次。嗣分別於(一)93年7 月13
    日下午7 時許，為警在苗栗縣頭份鎮○○○路173 巷36弄5
    號實施搜索查獲，並扣得其持有之第一級毒品海洛因2 包共
    計淨重1.96公克（空包裝重0.78公克，純質淨重1.39公克）
    、包裝袋1 個、分裝袋10個、分裝杓1 支。(二)94年1 月2 日
    ，為警在苗栗縣竹南鎮○○里○○街50號888 遊藝場前查獲
    ，並扣得其持有之海洛因1 包淨重0.18公克（空包裝重0.17
    公克）、安非他命4 包合計含袋重2.4 公克、注射針筒1 支
    。(三)94年1 月27日，為警在苗栗縣頭份鎮○○○路173 巷36
    弄5 號實施搜索查獲，並扣得其持有之第一級毒品海洛因1
    包淨重0.02公克（空包裝重0.23公克）、注射針筒1 支、安
    非他命吸食器1 組。適吳文定（施用毒品部分由檢察官另行
    偵辦）駕駛車牌號碼7575-HN 號自小客車搭載張樹金返回甲
    ○○上開住所，為警在上述自小客車右前座暗箱中一只黑色
    包包內，查扣甲○○於94年1 月26日放置該處，欲供己施用
    之第一級毒品海洛因1 包淨重0.12公克（空包裝重0.22公克
    ）及第二級毒品安非他命1 包（含袋重0.9 公克）。(四)94年
    3 月24日因竊盜案件，經檢察官訊問時，毒癮發作後採尿送
    驗而自動檢舉偵辦。(五)94年6 月20日，因另涉竊盜案件，為
    警於苗栗縣頭份鎮○○○路173 巷36弄5 號實施搜索查獲，
    並扣得其所有之海洛因注射針筒2 支。
三、案經臺灣苗栗地方法院檢察署檢察官偵查起訴、移送併案審
    理及臺灣苗栗新竹法院檢察署檢察官移送併案審理。
    理  由
一、訊據被告甲○○對於上揭連續施用第1 級毒品海洛因、第2
    級毒品安非他命之事實均坦承不諱，且被告於上揭查獲時間
    經採尿送鑑結果，發現均確有嗎啡或甲基安非他命陽性反應
    乙節，此有尿液檢體編號登記簿對照表、苗栗縣衛生局煙毒
    尿液檢驗成績書、尿液鑑驗代碼對照表、中山醫學大學附設
    醫院藥物濫用檢測中心出具之濫用藥物尿液檢驗報告、詮昕
    科技股份有限公司出具之濫用藥物尿液檢驗報告、尿液送驗
    受檢人真實姓名代號對照表暨送驗登記簿、台灣檢驗科技股
    份有限公司出具之濫用藥物尿液檢驗報告各1紙在卷可憑。
    且扣案之白粉共5 包經送鑑驗，均確係海洛因（2 包合計淨
    重1.96公克，空包裝重0.78公克，純質淨重1.39公克；1 包
    淨重0.18公克，空包裝重0.17公克；1 包淨重0.02公克，空
    包裝重0.23公克；1 包淨重0.12公克，空包裝重0.22公克）
    乙節，有法務部調查局鑑驗通知書4 紙在卷可憑；另5 包白
    色結晶，經警以毒品檢驗袋檢驗結果係安非他命，亦有毒品
    初步鑑驗報告單在卷可按，並有海洛因包裝袋1 個、分裝袋
    10 個 、分裝杓1 支、注射針筒4 支及安非他命吸食器1 組
    扣案可證。次查被告前因施用毒品案件，經送觀察、勒戒後
    ，認無繼續施用毒品傾向，業經檢察官為不起訴處分確定；
    又因施用毒品案件，經送觀察、勒戒後，認為有繼續施用毒
    品傾向，令入戒治處所施以強制戒治，另並經提起公訴且經
    判處罪刑確定在案，此有臺灣苗栗地方法院檢察署刑案資料
    查註紀錄表、臺灣高等法院被告全國前案紀錄表各1 件在卷
    可按，足徵被告之自白確與事實相符。本件事證明確，被告
    犯行堪予認定，應依法論科。
二、查海洛因、安非他命分別為毒品危害防制條例第2 條第2 項
    第1 款、第2 款所定之第1 級毒品、第2 級毒品。核被告連
    續施用第1 級毒品海洛因及第2 級毒品安非他命各多次，所
    為係違反毒品危害防制條例第10條第1 項之施用第1 級毒品
    罪、同條第2 項之施用第2 級毒品罪。其施用毒品前後非法
    持有毒品之低度行為，應為施用之高度行為所吸收，不另論
    罪。被告先後多次施用第1級毒品海洛因、第2級毒品安非他
    命之犯行，均時間緊接，方法相同，分別觸犯構成要件相同
    之罪，顯係分別基於概括犯意為之，均為連續犯，各應依刑
    法第56條之規定，以1 罪論，並加重其刑。又被告受有如事
    實欄所載罪刑執行情形，有臺灣高等法院被告前案紀錄表在
    卷可按，其於執行完畢後之5 年內再犯本件有期徒刑以上之
    2 罪，均為累犯，應均依刑法第47條之規定，分別遞加重其
    刑。再其所犯上開2 罪，犯意各別，行為互異，應予分論併
    罰。爰審酌被告非法施用第1 級毒品海洛因、第2 級毒品安
    非他命，對個人身心戕害甚鉅，且前已因施用毒品案件，先
    後經觀察、勒戒及強制戒治處分，並經判刑且已執行完畢，
    又再犯本件施用毒品犯行，顯未因前所受之觀察、勒戒、強
    制戒治處分及刑之執行而決心改過，惟念其於犯後坦承全部
    犯行及其本件施用毒品行為之情節等一切情狀，暨參酌公訴
    人之具體求刑，分別量處如主文所示之刑，並定其應執行刑
    。
三、至扣案之海洛因5包（2包合計淨重1.96公克，空包裝重0.78
    公克，純質淨重1.39公克；1包淨重0.18公克，空包裝重0.1
    7公克；1包淨重0.02公克，空包裝重0.23公克；1包淨重0.1
    2公克，空包裝重0.22公克）、安非他命5包（4 包合計含袋
    重2.4公克；1 包含袋重0.9公克），均為毒品，應依毒品危
    害防制條例第18條第1 項前段規定宣告沒收並銷燬之。另包
    裝袋1 個、分裝袋10個、分裝杓1 支、注射針筒4 支、吸食
    器1組 ，係被告所有且供犯罪所用之物乙節，業據被告供述
    在卷，應依刑法第38條第1 項第2 款併予宣告沒收。
四、臺灣苗栗地方法院檢察署檢察官，就被告於(一)93年7 月間某
    日某時起至94年1 月1 日晚間10時許止，連續施用第一級毒
    品海洛因多次，另於93年12月25日下午5 時許、同年月31日
    晚間10時許，施用第二級毒品安非他命2 次之犯行，以該署
    94年度毒偵字第28號移送本院併案審理；(二)93年12月初起至
    94年1 月27日晚間止，連續施用第一級毒品海洛因及第二級
    毒品安非他命多次之犯行，以該署94年度毒偵字第202 號移
    送本院併案審理；(三)94年3 月24日採尿前回溯96小時內某時
    ，施用第二級毒品安非他命1 次之犯行，以該署94年度毒偵
    字第654 號移送本院併案審理。及(四)臺灣新竹地方法院檢察
    署檢察官，就被告於94年6 月20日12時30分許採尿前回溯26
    小時內某時，施用第一級毒品海洛因之犯行，以該署94年度
    毒偵字第1267號移送本院併案審理等情，因上揭移送併辦部
    分，與起訴被告連續施用第1 級毒品及第2 級毒品部分，分
    別有連續犯之裁判上一罪關係，已如上述，自均為起訴效力
    所及，本院自應一併予以審理，附此敘明。
據上論斷，應依刑事訴訟法第273 條之1 第1 項、第299 條第1
項前段，毒品危害防制條例第10條第1 項、第2 項、第18條第1
項前段，刑法第11條、第56條、第47條、第51條第5 款、第38條
第1 項第2 款，判決如主文。
本案經檢察官郭靜文到庭執行職務。
中　　華　　民　　國　　94　　年　　 8　　月　　24　　日
                  刑事第二庭    法　官　林燦都
以上正本與原本無異
如不服本判決應於送達後10日內向本院提出上訴狀。
   　　                     　　書記官　陳建分
中　　華　　民　　國　　94　　年　　 8　　月　　24　　日
附錄本案論罪科刑法條
毒品危害防制條例第10條第1項、第2項
施用第一級毒品者，處六月以上五年以下有期徒刑。
施用第二級毒品者，處三年以下有期徒刑。
